【裁判字號】    92,易,2388
【裁判日期】    920910
【裁判案由】    竊盜
【裁判全文】
臺灣板橋地方法院刑事判決                        九十二年度易字第二三八八號
    公  訴  人  臺灣板橋地方法院檢察署檢察官
    被      告  丙○○
右列被告因竊盜案件，經檢察官提起公訴 (九十二年度偵緝字第七六五號、九十二年
度偵字第三三三八號)，本院判決如左：
    主  文
丙○○連續攜帶兇器竊盜，累犯，處有期徒刑壹年。
扣案之Ｔ型螺絲起子壹支沒收。
    事  實
一、丙○○前曾於民國八十一年間因違反麻醉藥品管理條例案件，經本院判處有期徒
    刑五年六月，復於八十七年間因違反麻醉藥品管理條例案件，經本院判處有期徒
    刑七月，上開二刑經接續執行，於九十一年三月二日縮短刑期假釋期滿執行完畢
    ，再於九十一年五月間因竊盜罪，經本院判處有期徒刑七月，於尚未執行之際，
    猶不知悔改，竟基於意圖為自己不法所有之概括犯意，先於九十一年十二月二十
    八日四時許，在臺北縣永和市○○街附近，持其所有客觀上可視為兇器之Ｔ型螺
    絲起子竊取停放在該處之甲○○所有之車號ＧＮ—七０二七號箱型小客車乙部，
    得手後即駕駛前開車輛，於同日凌晨五時許，至臺北縣中和市○○街三十巷十八
    號前乙○○所經營之豬肉攤，趁凌晨時分市場豬肉攤位肉商已將肉品送至攤位而
    無人看守之機會，竊取約八十公斤之半隻生豬肉（價值約新台幣〔下同〕一萬元
    ），得手後，正將該豬肉搬運至車上之際，為肉商楊金湖發現，乃大聲呼叫捉賊
    ，丙○○一時情急，旋將該豬肉丟棄在地後逃逸，嗣經楊金湖從後追趕，在臺北
    縣中和市○○街三十巷巷口將之逮獲，而後警員趕至，並在其身上扣得供本件竊
    盜所用之Ｔ型螺絲起子一支。
二、案經甲○○、乙○○訴由臺北縣政府警察局中和分局報請臺灣板橋地方法院檢察
    署檢察官偵查起訴。
    理  由
一、右揭犯罪事實，業據被告丙○○於警訊及偵查中坦承不諱，核與被害人陳昱偉、
    乙○○於警訊中指訴之失竊情節相符，復據證人楊金湖於警訊、偵查中到庭證述
    屬實，並有贓物認領保管單、照片六幀及扣案之Ｔ型螺絲起子一支在卷可稽，應
    認被告前開自白核與事實相符。嗣被告於本院審理中雖翻異前供，改稱：伊並無
    竊盜陳昱偉之小客車，當日伊係騎乘機車到達現場云云，不惟與其前開不利於己
    之自白不符，且依證人楊金湖於警訊中所證：伊看見嫌犯從乙○○的攤位扛著半
    隻豬肉準備走出市場外放上他駕駛的ＧＮ─七０二七號紅色箱型車上，當時汽車
    尚在發動，且後門開啟，伊就叫捉賊，他就把半隻豬肉丟在市場門口等語，足見
    被告當時確實駕駛上開竊取所得之廂型小客車至豬肉攤竊取豬肉，則上開車輛應
    為其所竊取無誤，是其所辯並無竊車之辯解，顯係事後卸責之詞，自不足採信。
    從而本件事證明確，被告犯行洵堪認定。
二、核被告丙○○所為，係犯刑法第三百二十一條第一項第三款之攜帶兇器竊盜罪（
    竊車部分）、第三百二十條第一項竊盜罪（竊取豬肉部分）。又被告先後二次加
    重竊盜及竊盜犯行，時間緊接，所犯係構成要件相同之罪名，顯係出於概括之犯
    意為之，為連續犯，爰依刑法第五十六條之規定以一罪論，並加重其刑。又被告
    前曾於八十一年間因違反麻醉藥品管理條例案件，經本院判處有期徒刑五年六月
    ，復於八十七年間因違反麻醉藥品管理條例案件，經本院判處有期徒刑七月，上
    開二刑經接續執行，於九十一年三月二日縮短刑期假釋期滿執行完畢，此有台灣
    高等法院被告全國前案紀錄表乙份附卷可證，其於有期徒刑執行完畢五年內，再
    犯有期徒刑以上之罪，為累犯，爰依刑法第四十七條之規定，加重其刑。爰審酌
    被告前有犯罪前科，素行非佳，且其於九十一年五月間以相同方式竊取他人之豬
    肉為警查獲（與本件犯罪時間已逾六月，自無成立連續犯之餘地，附予敘明），
    猶不知悔改，再犯本件竊盜犯行，足見其惡性重大，及其犯罪之動機、目的、手
    段、對被害人所生財產上之損害、犯罪後態度等一切情狀，量處如主文所示之刑
    ，以資懲儆。又扣案之Ｔ型螺絲起子一支，訊據被告於警訊中供承：該螺絲起子
    係伊在路邊撿來竊取箱型車用的等語，足認該螺絲起子因被告之占有而為其所有
    ，且係供本件加重竊盜所用，爰依刑法第三十八條第一項第二款宣告沒收之。
據上論斷，應依刑事訴訟法第二百九十九條第一項前段，刑法第五十六條、第三百二
十一條第一項第三款、第三百二十條第一項、第四十七條、第三十八條第一項第二款
，罰金罰鍰提高標準條例第一條前段，判決如主文。
本案經檢察官蔡顯鑫到庭執行職務。
中      華      民      國    九十二    年      九      月      十      日
                                      臺灣板橋地方法院刑事第六庭
                                          法  官  徐   蘭   萍
右正本證明與原本無異。
如不服本判決，應於判決送達後十日內，向本院提出上訴狀。
                                          書記官  莊   川   億
中      華      民      國    九十二    年      九      月      十      日
附錄本案論罪科刑法條全文：
刑法第三百二十一條
犯竊盜罪而有左列情形之一者，處六月以上五年以下有期徒刑：
一、於夜間侵入住宅或有人居住之建築物、船艦或隱匿其內而犯之者。
二、毀越門扇、牆垣或其他安全設備而犯之者。
三、攜帶兇器而犯之者。
四、結夥三人以上而犯之者。
五、乘火災、水災或其他災害之際而犯之者。
六、在車站或埠頭而犯之者。
前項之未遂犯罰之。
刑法第三百二十條
意圖為自己或第三人不法之所有，而竊取他人之動產者，為竊盜罪，處五年以下有期
徒刑、拘役或五百元以下罰金。
意圖為自己或第三人不法利益，而竊佔他人之不動產者，依前項之規定處斷。
前二項之未遂犯罰之。


司法院資訊處製作；財團法人民間司法改革基金會備份。
